【裁判字號】    98,訴,358
【裁判日期】    981120
【裁判案由】    毒品危害防制條例等
【裁判全文】
臺灣桃園地方法院刑事判決               98年度訴字第358號
公  訴  人  臺灣桃園地方法院檢察署檢察官
被      告  乙○○
                     (
選任辯護人  劉世興律師
            張運弘律師
被      告  甲○○
選任辯護人  姜至軒律師
            賴彌鼎律師
            翁祖立律師
上列被告因違反毒品危害防制條例案件，經檢察官提起公訴（98
年度偵字第2973號），本院判決如下：
    主  文
乙○○共同運輸第三級毒品，處有期徒刑貳年柒月。扣案之大麻
壹仟零柒拾點柒陸壹公克，沒收銷燬之；扣案之包裝盒貳個、行
動電話壹具（內含0000000000號行動電話門號晶片卡壹張）均沒
收；未扣案之新臺幣壹萬元沒收，如全部或一部不能沒收時，以
其財產抵償之。
甲○○無罪。
    事  實
一、乙○○明知愷他命係毒品危害防制條例第2 條第2 項第3 款
    所定之第三級毒品，且係行政院依懲治走私條例第2 條第 3
    項授權公告之「管制物品項目及其數額」所列甲項第4 款之
    管制進出口物，非經許可不得非法運輸進入我國境內，詎其
    因失業缺錢花用，遂由移民加拿大之胞弟陳柏源介紹，以電
    子郵件向在加拿大之某真實姓名不詳、自稱Daken 之人求職
    ，約明以其位於臺北市○○區○○街60巷21號4 樓之住處每
    簽收1 次自加拿大寄達之「第三級毒品愷他命」包裹（惟實
    際上是第二級毒品大麻），接貨後聽命交付予Daken 所指定
    之人，即可獲得新臺幣（下同）1 萬元報酬。乙○○因貪圖
    上開利益，即與Daken 、自稱Tony之人、鍾豪（英文姓名：
    Beck）及某真實姓名不詳之人等成年男子共同基於運輸毒品
    入境我國之犯意聯絡，先由Tony於民國98年1 月21日，在加
    拿大某不詳地點，將大麻夾藏在2 盒「飾巾」禮盒內層邊緣
    後裝成1 箱，填具「進口快遞貨物簡易申報單」，申報貨物
    為「飾巾」，而委託不知情之荷蘭商天遞股份有限公司（下
    稱天遞公司）以快遞運送至乙○○上址住處。天遞公司收取
    上開包裹，即交由國泰航空公司於98年1 月24日以 CX-0462
    號班機自加拿大起運，經香港運抵臺灣桃園國際機場，並存
    放在機場貨運站之長榮倉儲快遞進口專區。嗣航空警察局安
    全檢查隊警員於同年1 月30日以X 光儀執行CX-0462 號班機
    貨物安檢勤務時，發現上開快遞包裹（提單主號：000-0000
    0000、提單分號：000000000 、納稅義務人：CHEN XIAO LI
    、統一編號：Ｚ000000000、收件地址：臺北市○○區○○街
    60巷21號4 樓、收件電話：0000000000）內有可疑物品，經
    會同財政部臺北關稅局人員開箱查驗，查獲上開包裹內有 2
    盒飾巾禮盒之內層四面邊緣共夾藏8 塊大麻毒品（淨重1070
    .772公克，取樣0.011 公克鑑驗，驗餘淨重1070.761公克）
    ，乃於同年2 月2 日上午10時許派員喬裝送貨員，依上開收
    貨單所載地址，前往臺北市○○區○○街60巷21號4 樓送件
    ，乙○○當場即簽收上開包裹並支付超重之828 元稅金，俟
    乙○○將上開包裹搬入屋內之際，警員即表明身分將之逮捕
    。嗣乙○○於警詢自白運輸第三級毒品犯行，且在警方監控
    之下以電子郵件通知Daken 已收妥包裹，於同日下午2 時26
    分許，即有某真實姓名不詳、自稱是「公司員工」之成年人
    致電乙○○，並指示乙○○將該夾藏大麻之包裹交付予隨後
    來電自稱「筆友」之人。而甲○○於同日下午2 時許，適接
    獲在加拿大求學結識之Beck以行動電話簡訊告知有重量1 公
    斤、價格45萬元之便宜大麻可販售，為買受供己施用應允後
    ，亦有某真實姓名不詳、自稱「貨主」之成年人致電甲○○
    ，指示其撥打0000000000號行動電話門號，以自稱「筆友」
    之方式，即可收取上開包裹，並要求甲○○匯款至指定帳號
    。甲○○聞言乃於同日下午3 時31分許，撥打上開電話號碼
    ，並自稱「筆友」，與乙○○相約在臺北市○○○路○ 路17
    7 號頂呱呱速食店前取交包裹，俟同日下午4 時5 分許，甲○○依約抵達上址甫欲拿取上開夾藏大麻之包裹，惟尚未取
    得持有之際，即為警當場逮捕。甲○○遭警員逮捕後為配合
    警方辦案找出上開大麻毒品之實際貨主，復致電Beck，以退
    貨為由，請其派人將包裹取走，Beck於同日晚上8 時33分許
    乃以簡訊告知0000000000號行動電話門號，令甲○○將包裹
    轉交使用該門號之人，嗣甲○○撥打上開電話號碼與丁○○
    （另案由檢察官偵辦）約定於同日晚上10時許，在其位於臺
    北市○○○路○ 段181 巷35弄1 號地下1 樓所營服飾店內交
    付上開包裹，俟丁○○依約抵達該址收取包裹之際，亦遭埋
    伏警員當場逮捕，並扣得乙○○及甲○○所有之行動電話各
    1 具（內含0000000000號、0000000000號行動電話門號晶片
    卡各1 張），而查悉上情。
二、案經內政部警政署航空警察局移送臺灣桃園地方法院檢察署
    檢察官偵查後起訴。
    理  由
壹、證據能力部分：
一、按共同被告對其他共同被告之案件而言，為被告以外之第三
    人，本質上屬於證人，於審判中，應依法定程序，到場具結
    陳述，並接受被告之詰問，其陳述始得作為認定被告犯罪事
    實之判斷依據；而共同被告於其他共同被告案件之警詢、偵
    查中陳述，因被告無從為詰問，而有礙被告之對質詰問權，
    應無證據能力（司法院大法官會議釋字第582 號解釋意旨參
    照）。再法院就被告之案件對其他共同被告或與被告有共犯
    關係之人調查，均應依人證之調查程序傳喚該共同被告或共
    犯到場，命其立於證人之地位而為陳述，並通知被告，使被
    告有與之對質及詰問其現在與先前陳述瑕疵之機會，以確保
    其對質詰問權，並藉以發現實體真實（最高法院94年度臺上
    字第1776號判決意旨參照）。是依上開大法官會議解釋及最
    高法院判決意旨，法院如於共同被告以證人身分到庭陳述，
    訊問被告對共同被告之審判外陳述有何意見，並准許被告對
    於共同被告當庭及先前陳述進行詰問，即已賦予被告對於共
    同被告對質詰問機會，此時共同被告於審判外陳述之瑕疵，
    應已治癒，而具有證據能力。查被告甲○○於本院準備程序
    中聲請傳喚共同被告乙○○作證，本院審理中已告知共同被
    告乙○○拒絕證言權，將之改以證人身分請其依法具結後，
    由被告甲○○辯護人詰問。則本件共同被告乙○○於警詢、
    偵查本於被告身分所供，既經本院以證人身分傳喚到庭陳述
    ，並經被告甲○○及其辯護人詰問，共同被告乙○○於警詢
    及偵查中所為之供述，自有證據能力。
二、次按「被告以外之人於審判外之陳述，雖不符刑事訴訟法第
    159 條之1 至第159 條之4 之規定，而經當事人於審判程序
    同意作為證據，法院審酌該言詞陳述或書面陳述作成時之情
    況，認為適當者，亦得為證據。當事人、代理人或辯護人於
    法院調查證據時，知有刑事訴訟法第159 條第1 項不得為證
    據之情形，而未於言詞辯論終結前聲明異議者，視為有前項
    之同意」，刑事訴訟法第159 條之5 定有明文。查本判決所
    引用以下審判外作成之相關供述證據，公訴人、被告及辯護
    人於本院準備程序、審判期日均表示無意見而不予爭執，亦
    未於言詞辯論終結前聲明異議，本院審酌上開證據資料製作
    時之情況，尚無違法取得及證明力明顯過低之瑕疵，認以之
    作為證據應屬適當，而其餘所依憑判斷之非供述證據，本院
    亦查無有何違反法定程序取得之情形，且上開各該證據均經
    本院於審判期日依法進行證據之調查、辯論，被告於訴訟上
    之防禦權，已受保障，故上開證據資料均有證據能力。
貳、有罪部分：
一、上揭犯罪事實迭據被告乙○○於警詢、偵訊及本院審理時坦
    承不諱，並經證人楊明哲即天遞公司臺灣分公司現場報關人
    員於警詢證述上開夾藏大麻包裹之托運情形明確在卷，復有
    託運單、進口快遞貨物簡易申報單、快遞包裹簽收單、航空
    警察局安全檢查隊查獲涉嫌毒品危害防制條例毒品初步鑑驗
    報告單、航空警察局安全檢查隊X 光檢查儀注檢貨物報告表
    、財政部臺北關稅局98年1 月30日北遞移字第0980100017號
    函、查獲現場蒐證照片、被告乙○○應徵工作之電子郵件列
    印資料及門號0000000000號行動電話之雙向通聯紀錄等證（
    參98年度偵字第2973號卷一第10至11頁、第15頁、第38至41
    頁、第43至47頁、第163 至180 頁）附卷可稽，且查獲之大
    麻8 塊（淨重1070.772公克，取樣0.011 公克鑑驗，驗餘淨
    重1070.761公克）經送鑑結果均含第二級毒品大麻成分，此
    亦有交通部民用航空局航空醫務中心航藥鑑字第0980297 號
    毒品鑑定書及法務部調查局濫用藥物實驗室98年2 月19日調
    科壹字第09823005280 號鑑定書在卷足憑（參98年度偵字第
    2973 號卷一第67至68頁），堪信為真實。
二、公訴意旨以被告乙○○於接運毒品包裹時，主觀上係基於運
    輸第二級毒品大麻之故意，而為本件犯行，且被告乙○○事
    實上接運入境者亦為第二級毒品大麻，而認被告乙○○所為
    應係犯毒品危害防制條例第4 條第2 項之運輸第二級毒品罪
    嫌等語。惟查：
(一)、被告乙○○自始至終均否認知悉其所接運之毒品為大麻。觀
    諸其歷次之供述，其於警詢中供稱：我在第1 次收到包裹後
    就覺得很奇怪，第2 次收到貨後，我有打電話問我弟弟陳柏
    源「Daken 寄的是什麼東西」，我弟弟告訴我「是K 他命，
    沒有關係」，我就說我不要做了，叫他聯絡Daken 說我不要
    做了，結果還沒聯絡上，第3 次的貨就已經送來了，所以只
    好把貨收下來等語（參98年度偵字第2973號卷一第7 頁背面
    ）；於檢察官偵查中亦供稱：收第2 次貨後我開始覺得奇怪
    ，但Daken 要我不可以把包裹打開，要原封不動的交給公司
    員工，我並沒有去拆包裹，我在第3 次收貨前有打電話給我
    弟弟，請他幫我問Daken 到底是寄什麼東西過來，後來98年
    2 月1 日晚上我弟弟有告訴我裡面是裝K 他命，我當時有跟
    我弟弟陳柏源說那我不要做了，但第2 天貨就已經送來，我
    只好收下等語（參98年度偵字第2973號卷一第51頁、第81頁
    ）；及於本院訊問時仍供稱：我承認我有收包裹，剛開始以
    為裡面是一般的包裹，但他請我收1 個包裹，收1 次1 萬元
    ，我問對方何以給我這麼多錢，對方沒有告訴我裡面是什麼
    ，後來我弟弟幫我查，98年2 月1 日時我才知道裡面是K 他
    命，是事後警察跟我說裡面是大麻等語（參本院卷第63頁）
    ，堪認其歷次供述之情均甚為一致。
(二)、復依卷附查獲照片及臺北關稅局扣押貨物收據及搜索筆錄所
    示，本案查獲之大麻係夾藏在飾巾禮盒之內包裝邊緣並裝成
    1 箱以包裹寄送，從包裹外觀並無法窺見箱內置放之物品為
    何，被告乙○○並供述：Daken 要我不可以把包裹打開，要
    原封不動的交給公司員工，我沒有去拆包裹等語明確在卷。
    況依卷附臺灣高等法院被告前案紀錄表所示，被告乙○○並
    無任何違反毒品危害防制條例之前科犯罪紀錄，尚難僅以被
    告乙○○以1 萬元之代價收取上開包裹，即謂被告乙○○主
    觀上確有預見該包裹內藏之毒品即係大麻之故意或不確定故
    意。參以被告乙○○始終均供稱其自胞弟陳柏源處獲得之訊
    息為包裹內放置之物為「K 他命」，而從未提及「大麻」，
    足認被告乙○○主觀上係認定此次接運自加拿大運抵臺灣之
    包裹內容物係愷他命而非大麻無訛。
(三)、綜上各情，本件既無積極證據足資證明被告乙○○知悉所接
    運之物品為第二級毒品大麻，依所犯重於所知，從其所知之
    法理，以及罪證有疑，利歸被告之法則，應論以被告乙○○
    運輸第三級毒品愷他命之刑責。本件事證明確，被告乙○○
    犯行，洵堪認定，應予依法論科。
三、查被告乙○○行為後，毒品危害防制條例第4 條業於98年 5
    月20日修正公布，並於98年11月20日施行。據此，本案應依
    刑法第2 條第1 項「按行為後法律有變更者，適用行為時之
    法律，但行為後之法律有利於行為人者，適用最有利於行為
    人之法律」之規定，依「從舊從輕」原則而為比較。查被告
    乙○○行為時之毒品危害防制條例第4 條第3 項規定：「製
    造、運輸、販賣第三級毒品者，處5 年以上有期徒刑，得併
    科新臺幣5 百萬元以下罰金。」，修正後則規定：「製造、
    運輸、販賣第三級毒品者，處5 年以上有期徒刑，得併科新
    臺幣7 百萬元以下罰金。」；又行為時同條例第17條規定：
    「犯第4 條第1 項至第4 項、第5 條第1 項至第4 項前段、
    第6 條第1 項至第4 項、第7 條第1 項至第4 項、第8 條第
    1 項至第4 項、第10條或第11條第1 項、第2 項之罪，供出
    毒品來源，因而破獲者，得減輕其刑。」，修正後則規定：
    「犯第4 條至第8 條、第10條或第11條之罪，供出毒品來源
    ，因而查獲其他正犯或共犯者，減輕或免除其刑。犯第4 條
    至第8 條之罪於偵查及審判中均自白者，減輕其刑。」，是
    毒品危害防制條例第4 條第3 項修正後，得併科之罰金刑雖
    有提高，惟如於偵查及審判中均自白者，則該罪之最低本刑
    部分因修正後第17條第2 項規定「必減」，而減輕至有期徒
    刑2 年6 月，經綜其全部罪刑而為比較之結果，應以修正後
    即現行之規定對被告乙○○較為有利。是本件被告乙○○之
    犯行，自應整體適用修正後即現行之毒品危害防制條例規定
    論處。
四、按愷他命（俗稱K 他命）屬毒品危害防制條例第2 條第2 項
    第3 款所定之第三級毒品，亦為行政院依懲治走私條例授權
    公告之「管制物品項目及其數額」所列甲項第4 款管制進出
    口物品。被告乙○○雖客觀上接運自加拿大運輸進入我國境
    內之毒品為「大麻」，然其於主觀上所認識者既僅為「K 他
    命」即第三級毒品愷他命，依「所犯重於所知、從其所知」
    之法理，核其所為僅構成毒品危害防制條例第4 條第3 項之
    運輸第三級毒品罪，及懲治走私條例第2 條第1 項之私運管
    制物品進口罪。被告乙○○與Daken 、Tony、鍾豪（即Beck
    ）及某真實姓名不詳之人等數名成年男子間，均係以自己犯
    罪意思為之，而推由被告乙○○負責在其住處簽收自加拿大
    運輸入臺之毒品包裹，其等就上揭運輸毒品之犯行有犯意聯
    絡（被告乙○○就其所認知之「運輸第三級毒品」與Daken
    、Tony、鍾豪（即Beck ） 及某真實姓名不詳之人等人間有
    犯意聯絡）及行為分擔，為共同正犯。被告乙○○前開所為
    ，係以一私運行為，同時觸犯運輸第三級毒品罪及私運管制
    物品進口罪兩罪名，為想像競合犯，應依刑法第55條規定，
    從一重之運輸第三級毒品罪處斷。被告乙○○持有毒品之低
    度行為，應為運輸之高度行為所吸收，不另論罪。公訴意旨
    認被告乙○○係犯毒品危害防制條例第4 條第2 項之運輸第
    二級毒品罪，尚有未洽，惟其基本社會事實同一，爰變更起
    訴法條。再被告乙○○於偵查及審判中均自白上揭運輸毒品
    犯行，應依毒品危害防制條例第17條第2 項規定減輕其刑。
    爰審酌被告乙○○對其所運輸毒品固僅有第三級毒品剴他命
    之認識，然其實際接運入臺之大麻共8 塊，淨重高達1070.7
    72公克（取樣0.011 公克鑑驗，驗餘淨重1070.761公克），
    數量非微，倘流入市面，將加速毒品之泛濫，對社會治安及
    國人健康所生危害至鉅，竟僅為圖不法報酬而無視此危害及
    危險性，惡性難認輕微，惟念其前僅於82年間，因竊盜案件
    經最高法院以82年度台上字第24號判決判處有期徒刑10月確
    定之前科紀錄，有臺灣高等法院被告前案紀錄表在卷足憑，
    本案是迫於經濟壓力犯罪，且其分擔實施犯罪之行為是在臺
    接運毒品，參與之犯罪情節較輕，犯罪所得不法利益僅1 萬
    元，究非貪於逸樂專以運輸毒品牟利者可比，併審酌其生活
    狀況、品行、智識程度、犯罪所生之危害、犯罪之動機，及
    犯後均坦認犯行，尚具悔悟之意等一切情狀，量處如主文所
    示之刑。
五、末按查獲之第一、二級毒品及專供製造或施用第一、二級毒
    品之器具，不問屬於犯人與否，均沒收銷燬之；犯第4 條至
    第9 條、第12條、第13條或第14條第1 項、第2 項之罪者，
    其供犯罪所用或因犯罪所得之財物，均沒收之，如全部或一
    部不能沒收時，追徵其價額或以其財產抵償之，毒品危害防
    制條例第18條第1 項前段、第19條第1 項分別定有明文。扣
    案之大麻8 塊（淨重1070.772公克，取樣0.011 公克鑑驗，
    驗餘淨重1070.761公克），係第二級毒品，應依毒品危害防
    制條例第18條第1 項前段規定，不論屬被告與否，宣告沒收
    銷燬之。扣案包裝前開8 塊大麻之包裝盒2 個，係用於包裹
    毒品，防其裸露、潮濕，便於運輸，復於鑑定時已將大麻與
    包裝盒分離秤重，核無不可析離關係；另被告乙○○所有供
    其運毒期間聯繫使用之行動電話1 具（含0000000000號行動
    電話門號晶片卡1 張），分為共犯Tony及被告乙○○所有，
    業據被告乙○○供述明確，屬其等犯運輸第二級、第三級毒
    品罪所用之物，應依毒品危害防制條例第19條第1 項規定宣
    告沒收。再被告乙○○以其住處接收上開夾藏毒品之包裹，
    而由共犯Daken 等運毒集團成員交付報酬1 萬元此節，亦據
    被告乙○○供承屬實，係屬因本案犯罪所得之物，雖未扣案
    ，仍應依毒品危害防制條例第19條第1 項宣告沒收之，如全
    部或一部不能沒收時，應以被告乙○○之財產抵償之。
、無罪部分：
一、公訴意旨略以：被告乙○○、甲○○明知第二級毒品大麻係
    毒品危害防制條例及懲治走私條例所列管之物品，未經許可
    ，不得持有、運輸，竟與在加拿大某真實姓名年籍不詳英文
    名字為「TONY」、「DAKEN 」、鐘豪（英文名字為「BECK」
    ，另案由臺灣板橋地方法院通緝）等成年人，共同基於自國
    外地區運輸及私運管制進口物品進入臺灣之犯意聯絡，先由
    TONY於民國於98年1 月21日在加拿大，將大麻夾藏在「飾巾
    」禮盒內層包裝邊緣內之物品，以「飾巾」申報為貨物名稱
    ，填具「進口快遞貨物簡易申報單」，再委託不知情之荷蘭
    商天遞股份有限公司（下稱荷蘭商天遞公司）以快遞方式運
    輸至臺灣並由乙○○收貨，荷蘭商天遞公司收取上開包裹箱
    子後，交由國泰航空公司以CX-462班機自加拿大經香港，而
    於同年月24日運輸進入臺灣桃園縣大園鄉之「臺灣桃園國際
    機場」，並存放在長榮庫區之快遞倉。嗣航空警察局於同年
    月30日執行CX-462號班機貨物X 光檢視勤務時，發現上開快
    遞包裹箱子（提單主號：000-00000000、提單分號：000000
    000 、納稅義務人：CHEN XIAO LI、統一編號：Ｚ000000000
    、收件地址：臺北市○○區○○街60巷21號4 樓、收件電話
    ：0000000000）可疑，會同財政部臺北關稅局人員開箱檢查
    發現上開包裹內有飾巾2 盒，2 盒內層四面夾藏大麻毒品，
    總重1079公克，即於同年2 月2 日上午9 時40分許派員喬裝
    為送貨員，依上開收貨單所載地址、收件人，前往臺北市○○區○○街60巷21號4 樓送件，而乙○○即依「DAKEN 」之
    指示，簽收上開包裹並支付新臺幣（下同）828 元稅金，並
    將上開包裹搬運進入屋內後，隨即遭埋伏警員當場逮捕。又
    甲○○於同日下午3 時43分許，依「BECK」之指示，以自稱
    為筆友方式，使用其行動電話門號0000000000號撥打予乙○○行動電話門號0000000000號，並相約在臺北市○○○路 ○
    路181 巷口的「頂呱呱」商店收取上開包裹，再按「BECK」
    指示，於同日晚上8 時33分許將上開郵包再交由楊雯棋，因
    認被告甲○○涉犯毒品危害防制條例第4 條第2 項之運輸第
    二級毒品罪嫌及懲治走私條例第2 條第1 項之私運管制物品
    進口罪罪嫌。
二、按犯罪事實應依證據認定之，無證據不得認定犯罪事實；不
    能證明被告犯罪者，應諭知無罪之判決，刑事訴訟法第 154
    條第2項、第301 條第1項分別定有明文。又事實之認定，應
    憑證據，如未能發現相當證據，或證據不足以證明，自不能
    以推測或擬制之方法，為裁判基礎；且認定不利於被告之事
    實須依積極證據，苟積極證據不足為不利於被告事實之認定
    時，即應為有利於被告之認定；另認定犯罪事實所憑之證據
    ，雖不以直接證據為限，間接證據亦包括在內，然而無論係
    直接證據或間接證據，其為訴訟上之證明，須於通常一般之
    人均不致有所懷疑，而得確信其為真實之程度者，始得據為
    有罪之認定，倘其證明尚未達到此一程度，而有合理性之懷
    疑存在，無從使事實審法院得有罪之確信時，即應由法院為
    諭知被告無罪之判決（最高法院40年度台上字第86號、30年
    度台上字第816 號、76年度台上字第4986號判例意旨可資參
    照）。
三、本件公訴人認被告甲○○涉有前開運輸第二級毒品罪嫌及私
    運管制物品進口罪嫌，係以被告甲○○於警詢及偵查中之供
    述、同案被告乙○○之供述、證人楊明哲之證述、被告乙○○使用之0000000000號行動電話門號與被告甲○○使用之00
    00000000號行動電話門號雙向通聯紀錄、交通部民用航空局
    航空醫務中心航藥鑑字第0980297 號毒品鑑定書、法務部調
    查局濫用藥物實驗室98年2 月19日調科壹字第 09823005280
    號鑑定書、託運單、進口快遞貨物簡易申報單、快遞包裹簽
    收單、航空警察局安全檢查隊查獲涉嫌毒品危害防制條例毒
    品初步鑑驗報告單、航空警察局安全檢查隊X光 檢查儀注檢
    貨物報告表、財政部臺北關稅局98年1 月30日北遞移字第09
    80100017號函，以及查獲現場蒐證照片等證據資料為其論斷
    之依據。
四、訊據被告甲○○就其確於上揭時、地與被告乙○○相約取交
    前開夾藏大麻之包裹，以及為警逮捕後再將上開包裹交付予
    丁○○等情固均坦認屬實，惟堅決否認有何運輸第二級毒品
    及私運管制物品進口之犯行，辯稱：伊向乙○○相約取交上
    開大麻毒品，係透過友人Beck買來自行施用，不知該毒品係
    自國外輸入臺灣之物，於警詢、偵訊時所稱代他人收貨等語
    ，實因不敢承認毒品為其購得所有，又因警員告知須供出毒
    品下手，只好向Beck、貨主表示要退貨，貨主因而派丁○○
    向其取回上開夾藏毒品之包裹。再者，伊為知名品牌服飾店
    之負責人，年收入不低，以45萬元即可購得1 千公克大麻，
    相較之前以小量購買，誠屬划算，為其經濟所能負擔等語。
    經查：
(一)、上開自加拿大運輸入臺之包裹內夾藏大麻毒品，是由桃園國
    際機場航空警察局安全檢查隊警員於98年1 月30日以X 光儀
    執行貨物安檢勤務時發現可疑，經會同財政部臺北關稅局人
    員開箱查獲上開包裹內2盒 飾巾禮盒之內層四面邊緣共夾藏
    8 塊大麻毒品（淨重1070.772公克，取樣0.011 公克鑑驗，
    驗餘淨重1070.761公克），而於同年2 月2 日上午10時許派
    員喬裝送貨員，依上開包裹收貨單所載地址，前往臺北市○○區○○街60巷21號4 樓送件而查獲被告乙○○，再依被告
    乙○○之供述循線查獲向被告乙○○收取上開夾藏大麻包裹
    之被告甲○○，再查獲向被告甲○○收取上開包裹之丁○○
    等事實，業經被告乙○○、甲○○供認屬實，並經證人楊明
    哲即天遞公司臺灣分公司現場報關人員於警詢證述上開夾藏
    大麻包裹之托運情形明確在卷，復有託運單、進口快遞貨物
    簡易申報單、快遞包裹簽收單、航空警察局安全檢查隊查獲
    涉嫌毒品危害防制條例毒品初步鑑驗報告單、航空警察局安
    全檢查隊X 光檢查儀注檢貨物報告表、財政部臺北關稅局98
    年1 月30日北遞移字第0980100017號函、查獲現場蒐證照片
    、被告乙○○使用之0000000000號行動電話門號雙向通聯紀
    錄，以及被告甲○○使用之0000000000號、0000000000號行
    動電話門號雙向通聯紀錄等證（參98年度偵字第2973號卷一
    第10至11頁、第15頁、第38至41頁、第43至47頁、第162 至
    184 頁，本院卷第236 至268 頁）附卷可稽，且查獲之大麻
    8 塊（淨重1070.772公克，取樣0.011 公克鑑驗，驗餘淨重
    1070.761公克）經送鑑結果均含第二級毒品大麻成分，此亦
    有交通部民用航空局航空醫務中心航藥鑑字第0980297 號毒
    品鑑定書及法務部調查局濫用藥物實驗室98年2 月19日調科
    壹字第09823005280 號鑑定書在卷（參98年度偵字第2973號
    卷一第67至68頁）可資佐證，堪信為真實。
(二)、惟被告乙○○於警詢、偵訊中即供稱：本件毒品包裹是一個
    叫Daken 的人所有，他是KIJIJI (奇集集) 分類廣告網收受
    包裹類的業主，當初是我弟弟陳柏源介紹我向這個業主應徵
    工作，我被錄取後，他有請我將姓名、電話、住址、履歷等
    資料給他，Daken 自加拿大寄送貨物後，他會先以電子郵件
    通知我貨已寄出，叫我留意，說會有包裹寄到我的住處要我
    收下。我收到包裹後，再回信告訴他貨已收到，他就會打電
    話給我叫我等他的指示，他會再請公司的員工過來拿包裹，
    Daken 的電話是00000000000 號。之後會有人打電話給我約
    交貨的地點，我再依約交貨。連同被查獲的今天共替 Daken
    簽收3 次貨物，每次貨收到後，Daken 會聯絡人來取貨，第
    1 次貨收到後約4 、5 天的下午，一名男子打我的行動電話
    0000000000號，說他是公司的員工要來拿包裹，跟我約在南
    港的家樂福門口，該男子搭計程車來，我將那個包裹交給他
    ，他就原車回去。第2 次也是一樣，收到包裹的前1 、2 天
    Daken 先發電子郵件給我，再用電話通知我包裹會到，我收
    到包裹後馬上發電子郵件通知他，他在同日下午就打電話說
    有員工會來跟我拿，過了2 小時後一樣有一個男的打電話給
    我，跟我約在臺北市○○○路○ 段頂好商圈旁將貨取走。到
    了98年1 月22日時，Daken 說還會有一個包裹在最近幾天寄
    來，要我收到包裹時再通知他，結果第3 次領貨（即98年 2
    月2 日上午10時許）就被航警局的警員抓了，我被逮捕後告
    訴警員整個事情的經過，警察就要我發電子郵件通知 Daken
    說貨已經收到了，過了1 、兩個鐘頭後就有一個我沒聽過的
    男子聲音打電話來，告訴我說等一下會有一個自稱「筆友」
    的男子會打給我，我再把那個包裹交給他，過了10分鐘後，
    甲○○就打電話給我，跟我約在臺北市○○○路○ 段的頂呱
    呱門口，然後警察就帶著我去頂呱呱門口等甲○○，不久甲○○就來跟我拿包裹，然後也被航警逮捕。前兩次找我取貨
    的男子姓名我不知道，他們打來時也都沒有顯示號碼，只有
    今天這個（即甲○○）有顯示號碼等語明確（參98年度偵字
    第2973號卷一第7 頁、第50至52頁）；繼於本院審理時以證
    人身分具結後仍證稱：98年2 月2 日上午10點左右，我在我
    家被警員逮捕，當時快遞公司的人員要我簽包裹，因為包裹
    超重，要付828 元超重的錢，我拿1 千元給快遞公司的人，
    他說沒有錢找，就到樓下，我把包裹從門口拿進屋裡，當時
    門沒有關，就有人跑到我家說是警察，警察問我「裡面是大
    麻，你知道嗎？」，我說我不知道，警察就叫我回去航警局
    協助他們調查，他先問我是否知道裡面是大麻，之前收到的
    包裹是如何交出去的。我說我是照著公司的交代做的，我也
    有演練過程給他們看。幫Daken 領包裹，本案是第3 次，但
    前2 次我當時不知道裡面是毒品，直到後來他說1 個包裹 1
    萬元時，我覺得很奇怪，我才請我弟弟幫我詢問。前2 次幫
    Daken 收包裹後，Daken 說公司的員工會來領貨，第1 、 2
    次來向我收包裹的人有說他是公司的員工來拿包裹。 Daken
    第1 次就概括告訴我收到物品是要交給公司員工，東西最終
    是要給客戶，叫我不要打開包裹。當天下午我在航警局有發
    電子郵件給Daken 說已經收到包裹，內容是我口述，由警員
    以航警局的電腦操作發出的。之後就有一個男的打行動電話
    給我，他不是Daken ，我聽他的口音是本國人，該男子打電
    話給我時，他說他是公司的人，並問我包裹有無收到，我說
    收到了，他說等一下會有一個叫「筆友」的人打電話給我，
    要我把包裹交給他。後來「筆友」就打電話給我，我的門號
    是0000000000號，他自稱「筆友」，問我包裹是否在我這邊
    ，我說是，他又問我要和他約在哪裡，他要跟我拿包裹，我
    當時人在桃園，要和他約在南港見面，他說他沒有空，是否
    改約在忠孝東路四段的「頂呱呱」炸雞店，我說「好，但我
    人在桃園，不會那麼快到」，他並說如果我沒有錢坐車，他
    再給我錢。我說到時候在說，他叫我到了我們約定的地點後
    再打電話給他，他當時也有留電話號碼給我。自稱「筆友」
    的人打電話與我約好取貨的地點後，承辦警員要我拿包裹去
    約定的地點等，他們跟我一起去，並在旁邊等。我要到約定
    地點時，筆友有打來問我到了沒，幾點會到，我到了之後有
    打一通給他，問他到了沒，我要如何認他，他說他穿紅色上
    衣，他馬上就來了，就掛上電話。到「頂呱呱」炸雞店時，
    「筆友」過來，那是我第一次看到他，看到起訴書時我才知
    道他叫「甲○○」。我問他是否是「筆友」，他說「對」，
    我問他包裹是否要交給他，他說好，我就把包裹交給他，我
    就走了。當時陪同我去的警員拘捕甲○○的情形，我沒有看
    到。甲○○被逮捕後，第一次看到他是在航警局。之前不認
    識甲○○，甲○○除了以「筆友」的身分在98年2 月2 日下
    午3 時31分打行動電話給我，之前都沒有打過電話與我聯絡
    過。在「頂呱呱」炸雞店把包裹交給甲○○時，他沒有付我
    錢，送包裹的費用1 萬元是公司要給我的，不是「筆友」甲○○給我的等語綦詳（參本院卷第135 至140 頁、第143 頁
    背面），核與被告甲○○於偵查中供稱：98年2 月2日 我是
    透過Beck（即鍾豪）用0000000000000 號行動電話門號傳來
    的簡訊告訴我說他有朋友要賣大麻，Beck的朋友是男的，他
    以0000000000000 號行動電話門號打給我，在電話中告訴我
    會有人將東西給我，並給我一個台新銀行的帳號讓我匯款，
    當時我告訴他我只要買300 到500 公克，但對方說要1 公斤
    才有45萬元的價格，1 公斤的大麻可以抽8 個月左右，因為
    放著不會壞，且我經常聯絡不到賣我28公克大麻、價格3 萬
    元的小黑，這次1 公斤只要45萬元，便宜了百分之60，所以
    我就同意要買，對方要我自稱筆友，與0000000000號電話聯
    絡，我就打去以取得物品，我並不認識被告乙○○，我只是
    要向她拿我買的大麻等取交包裹之情（參98年度偵字第2973
    號卷一第88至90頁）相符。而依證人乙○○上開所言，被告
    乙○○於前揭時、地將夾藏大麻毒品之包裹交付予被告甲○○之前，顯見其全然不識被告甲○○，其前兩次幫Daken 簽
    收包裹再將貨物交付他人之模式，亦與被告甲○○取交包裹
    之情迥異，被告甲○○撥打電話與被告乙○○相約取交包裹
    時，尚主動顯示其行動電話號碼，未如前兩次向被告乙○○
    取交包裹之人，將來電號碼隱藏並自稱為公司員工，而被告
    乙○○與被告甲○○素不相識，衡情並無甘冒偽證罪之風險
    以迴護被告甲○○，其證詞甚值採信。證人乙○○已明確證
    稱：Daken 第1 次就概括告訴我收到物品是要交給公司員工
    ，東西最終是要給客戶等語在卷，而被告甲○○向被告乙○○相約取交包裹時的確未如前兩次向乙○○取貨之人告以是
    「公司員工」，反以奇特之「筆友」代號自稱，此亦經證人
    乙○○證述無訛，核與被告甲○○供詞相符，被告甲○○顯
    非屬與Daken 有關連之「公司員工」，堪認被告甲○○實乃
    Daken 所指之「客戶」，則被告甲○○辯稱上開包裹內夾藏
    之大麻，是其透過Beck而購買之物，尚非不可採信。第參以
    被告甲○○與被告乙○○自98年2 月2 日下午開始聯絡相約
    取交包裹，至其等到達約定地之時間前後未超過2 個小時，
    亦足認被告甲○○與被告乙○○相約取交包裹時係認為毒品
    已在臺灣境內，才能於2 個小時內取得，被告甲○○辯稱不
    知毒品是從國外運入，應非虛妄之詞。
(三)、再扣案夾藏大麻毒品之包裹係於98年1 月21日，在加拿大某
    不詳地點，由Tony委託不知情之天遞公司以快遞運送，並於
    98年1 月24日以國泰航空公司CX-0462 號班機自加拿大起運
    ，經香港運抵臺灣桃園國際機場後，存放在機場貨運站之長
    榮倉儲快遞進口專區。然觀諸被告甲○○使用之0000000000
    號、0000000000號及被告乙○○使用之0000000000號行動電
    話門號自98年1 月10日起至98年2 月3 日止之雙向通聯紀錄
    所示，被告甲○○除曾於98年2 月2 日下午3 點32分、3 點
    43 分 、4 點5 分許與被告乙○○有3 次通聯紀錄外，其餘
    時間則無任何發話、受話或收發簡訊之紀錄；被告甲○○與
    指示被告乙○○收貨之Daken 所使用之00000000000 號行動
    電話門號間更無任何之通聯紀錄存在；被告甲○○與指示其
    以自稱筆友之方式向被告乙○○取交包裹之持用0000000000
    00 0號行動電話門號、自稱貨主之不詳姓名之人，亦僅於98
    年2 月2 日下午2 時16分起始出現通聯紀錄，其餘時間則無
    任何發話、受話或收發簡訊之紀錄；且被告甲○○與Beck使
    用之0000000000000 號行動電話門號間，亦僅於98年1 月23
    日及98年2 月2 日間有通聯紀錄存在，其餘時間則無任何發
    話、受話或收發簡訊之紀錄，此有和信電訊股份有限公司98
    年3 月20日和信企營字第09820301797 號函檢附之00000000
    00號行動電話門號雙向通聯紀錄、0000000000號通聯調閱查
    詢單及0000000000號行動電話門號雙向通聯紀錄查詢結果在
    卷足憑（參98年度偵字第2973號卷一第161 至184 頁，本院
    卷第236 至268 頁) ，此顯與運毒集團在毒品即將運抵臺灣
    之前後，各犯罪成員莫不密切聯繫之情迥異。
(四)、被告甲○○辯稱伊遭逮捕後，因警員告知須供出毒品下手，
    只好向Beck、貨主表示要退貨，貨主因而派丁○○向其取回
    扣案毒品一節，業經證人丙○○即查獲本案之警員證稱：當
    天我們帶乙○○回辦公室，偵訊乙○○時，她有接到寄貨人
    的電話，通知貨主要取貨，所以我們才帶乙○○回臺北，路
    上對方與乙○○有電話聯絡，他們約在臺北市○○○路頂呱
    呱炸雞店門口見面，我們到那邊之後，對方就出面取貨，我
    們就逮捕他（即甲○○）並帶回來偵訊。依據乙○○的供述
    ，剛開始我們當然認為甲○○就是貨主。在我們逮捕甲○○
    製作其筆錄過程中，甲○○有表示願意配合我們繼續辦案。
    當時是我們要求甲○○配合辦案，因為貨是從加拿大過來，
    甲○○在臺收貨，所以我們要一起查加拿大那邊的上手，追
    查貨源。剛開始他和一個叫Beck的人聯絡，請Beck派人將貨
    拿走，製作做筆錄期間，甲○○他大部分和Beck聯絡，他大
    致上是說要Beck把東西拿走，還接了Beck朋友的電話。從當
    天下午逮捕甲○○，到將近晚上9 點期間，都沒有人向甲○○要包裹。之後會有逮捕丁○○的行動，那是因為Beck與甲○○聯絡後，甲○○告知警方有人要取貨，後來約在他的服
    飾店。我有聽到甲○○要對方把貨拿走，Beck聯絡上人後，
    我們就帶甲○○回他的服飾店去抓丁○○（參本院卷第 176
    至180 頁）；佐以證人乙○○亦證稱：警員有跟我說如果有
    人來承接包裹，我會被判比較輕，如果沒有人來拿包裹，我
    自己要擔等語在卷。再參諸被告甲○○插用門號0000000000
    號行動電話晶片卡之手機遭刪除後回復之簡訊亦顯示：Beck
    使用之0000000000000 號行動電話門號於98年2 月2 日晚上
    8 點6 分曾發送「 You guys fucking playing me or what
    （即你們這些傢伙他媽的是在玩我還是怎樣」之簡訊至被告
    甲○○使用之上揭行動電話門號；於同日晚上8 時8 分、 8
    時33分又分別發送「I need time （我需要時間）」、「00
    00000000 Give to her (交給她) 」之簡訊至被告甲○○使
    用之上揭行動電話門號，此均與被告甲○○所稱其欲向Beck
    退貨，而Beck生氣，但還是另派他人取回扣案毒品包裹之情
    若合符節（參本院卷第198 至200 頁）。則被告甲○○辯稱
    因警員告知須供出毒品下手，只好向Beck、貨主表示要退貨
    等情，亦難認不可採信。
(五)、又證人丁○○於本院審理時亦證述：在我被抓的那天晚上，
    一位我1 年多前在大陸參加台商聚會認識的Sam 、姓周的朋
    友，看到我在MSN 線上，他問我在做什麼，我記得我跟他說
    我在和朋友討論明天要去香港玩的事情，他問我「晚一點要
    幹嘛？有空嗎？」，我說「吃飯吧，怎麼了？」，他問我「
    可以幫他一個忙嗎？」，他說晚一點他有1 個朋友會拿東西
    來給我，他請我幫他收下放著，另外會有人來拿，我就問是
    什麼東西，他說「衣服」，我就回「喔，好啊」，他接著問
    我手機號碼，我就把電話給他。隔了3 、5 分鐘後就有一個
    男性打電話給我，我使用的行動電話號碼是0000000000號，
    當天對方是打這支電話給我。對方說要拿東西給我，問我要
    拿去哪裡？，我說「拿到延吉街137 巷33號或35號」，他回
    說「1 個小時後見」就掛電話。不到1 個小時，同樣的行動
    電話號碼又顯示來電，也是一個男性，對方說他很忙，沒有
    辦法拿過來，問我可不可以過去拿，我就說等等，我就上網
    問Sam 說「他沒有空拿來，要我過去拿，他是哪裡啊，會不
    會有危險？」，Sam 說「不會，那個人是開服飾店，很大，
    很漂亮，你可以去逛一逛，就在你家附近」，我就把電話接
    起來，說「可以，你在哪裡？」，對方說「忠孝東路4 段有
    一個頂呱呱，你知不知道」，我說我知道，對方說「頂呱呱
    往市○○道的方向算來第5 條巷子，你知不知道？」，我說
    「我知道，我就住在第1 條巷子」，接著我就過去。我下了
    車不確定哪一間，就回撥電話問對方「你們的店名」，他告
    訴我店名，果然有看到很大的招牌，我就走下去，走到櫃台
    ，當時櫃台有兩個人，我跟櫃台的人說「Sam 叫我過來拿東
    西」，櫃台中的其中一個人就拿1 個紙箱給我，我很納悶為
    何是紙箱，且紙箱上貼有運送單，我就邊走邊看走上去，就
    被抓了。在庭的被告甲○○，我記得第一次看到他是在上開
    服飾店的櫃台，但當時我沒有正面看他。櫃台中交箱子給我
    的人我只記得是男生，當時我不認識甲○○，所以我不確定
    是否是甲○○，我當時也沒有和該男生說話。就本案包裹與
    我聯絡的除了Sam 及被告甲○○使用的門號外，沒有其他人
    與我聯絡。在警察局時我有問甲○○「你不是Sam 的朋友嗎
    ？」，他說他不認識Sam ，他反問我一個英文名字，我也不
    認識等語綦詳（參本院卷第141 至143 頁）。依證人丁○○
    上開證述之情觀之，足認被告甲○○與丁○○之間於上揭時
    、地取交包裹前亦不相識，被告甲○○會將上開夾藏大麻之
    包裹交付丁○○，係於其遭逮捕後，向Beck、貨主表示要退
    貨，Beck、貨主因而居中聯繫覓得丁○○向被告甲○○取回
    扣案毒品，而非被告甲○○於其遭警方逮捕之前即與丁○○
    事先約定交付上開夾藏大麻之包裹，至為明確。至於證人丁○○證述：Sam 轉述被告甲○○是開服飾店的，店很大很漂
    亮，就在丁○○住家附近，或係輾轉透過被告甲○○之友人
    Beck得知，尚難以此即可認定被告甲○○認識該自稱Sam 之
    人，而屬運毒集團之成員。按運輸毒品罪，所謂「運輸」，
    係指本於運輸意思而搬運輸送而言，須基於此意圖，而為搬
    運輸送之行為，始成立運輸毒品罪；如無運輸之認識或意圖
    ，即不能論以該罪。依證人丁○○上開所言可知，丁○○在
    其遭警員逮捕之前並不認識被告甲○○，被告甲○○將上開
    大麻毒品包裹交付予丁○○既是於其遭逮捕後，向Beck、貨
    主表示要退貨，且在警員監控下為之，主觀上顯非出自運輸
    毒品之犯意，自與運輸毒品罪之犯罪構成要件有間。
(六)、再被告甲○○名下有2 筆房屋、4 筆土地不動產及 Porsche
    、Audi廠牌之汽車各1 台，被告甲○○復為「哈士樂企業有
    限公司」之負責人，且哈士樂企業有限公司於97年度1 至 2
    月、3 至4 月、5 至6 月、7 至8 月、9 月10月、11至12月
    之銷售額分別達5,440,181 元、3,589,931 元、 3,853,931
    元、685,185 元、1,863,208 元、1,510,694 元，此有稅務
    電子閘門財產所得調件明細表、哈士樂企業有限公司之基本
    資料，及哈士樂企業有限公司營業人銷售額與稅額申報書 6
    紙附卷可佐（參98年度偵字第2973號卷一第142 至153 頁、
    第119 頁，本院卷第54至56頁背面），堪認被告甲○○有正
    當職業及穩定之收入來源，以被告甲○○之經濟能力並無需
    仰賴運毒賺錢，被告甲○○陳稱伊為知名品牌服飾店之負責
    人，年收入不低，以45萬元即可購得1 千公克大麻，相較之
    前以小量購買，誠屬划算，為其經濟所能負擔等語，亦屬信
    而有據。
(七)、另被告甲○○固於98年2 月2 日晚上7 時警詢及98年2 月 3
    日凌晨2 時偵訊中供稱：我不知道向乙○○拿取的包裹中夾
    藏大麻毒品，這個包裹是我一個朋友Beck（即鍾豪）的，他
    在今天（98年2 月2 日）下午2 點3 分以大陸門號00000000
    00000 號打給我，我沒有接到，後來他再以加拿大門號0000
    0000000 號打給我，要我幫他去收一個包裹，並說等會還會
    有一個男的打電話給我，告訴我怎麼去收包裹。過了10分鐘
    後就有一個男子以大陸門號打電話給我，叫我打0000000000
    號電話，跟對方說我是筆友要跟他拿東西，貨領到後會有人
    再跟我聯絡領走，然後我就打那支電話，是乙○○接的，就
    跟她約在臺北市○○○路○ 段177 號頂呱呱炸雞店碰面，等
    到碰面取得該件貨物後就被警方逮捕，我只是幫Beck取貨後
    放在店裡，等人來拿而已等語（參98年度偵字第2973號卷一
    第24至26頁、第52頁），而其於98年2 月24日偵訊時則改稱
    ：之前的陳述並非事實，我從一開始就說謊，我13歲移民加
    拿大便學會抽大麻，其實扣案大麻是我自己要購買的，購買
    後並沒有要給任何人，我當時不敢承認，後來為了要與警察
    配合，警察要我供出下線，警察說若好好配合刑責可減至幾
    個月，我才打電話說我要退貨等語（參98年度偵字第2973號
    卷一第82頁、第88頁），公訴人並以被告甲○○事後翻異前
    詞，不足為採，應以其在警詢及初次偵訊時之自白較可採信
    。惟衡諸常情，一般毫無犯罪前科紀錄之人於其突然遭警員
    上銬逮捕之際，所受心理壓力必非常巨大，在驚慌、恐懼且
    犯了錯之情形下，欲表示清白，所做合理之抗辯即是辯稱：
    對包裹內置放之物品為何均不知情，只是替朋友代領云云，
    是被告甲○○上開所辯情詞，在客觀上亦難認與常情有何悖
    離之處，尚難僅憑被告甲○○於98年2 月2 日警詢及98年 2
    月3 日偵訊之供述，即可率爾論斷其與Beck、被告乙○○等
    人就本件運輸第二級毒品之犯行，有犯意聯絡。
(八)、至於公訴人另聲請將被告甲○○送測謊鑑定，以查明其有無
    參與本案毒品之運送；並聲請採集被告甲○○毛髮以鑑驗是
    否為長期施用大麻之人。惟按測謊鑑定，係以測謊器記錄受
    測者在回答問題時之情緒波動與生理反應，以判斷受測者於
    回答特定問題時是否說謊；並非以測謊之方式，即可使受測
    者據實供出全部之事實經過。公訴人雖請求對被告甲○○進
    行測謊，以明瞭其「有無參與本案毒品之運送」，但究應以
    如何之方法測謊，並未具體指明。況測謊時，受測者當時之
    生理狀態、心理狀況、現場環境及外在氣氛等因素，均足以
    影響其作答，故鑑驗結果雖可作為審判之參考，但仍不得採
    為有罪判決唯一或絕對之依據。據此，本院認未對被告甲○○進行測謊鑑定，並不影響本判決依憑其他證據所為前揭事
    實之判斷，尚無必要將被告甲○○送測謊鑑定；再甲○○自
    98年2 月3 日起即因本案羈押於臺灣桃園看守所，迄至98年
    8 月21 日 始經具保釋放，於羈押期間既已長期未施用毒品
    ，縱經事後採集其毛髮送驗，亦無法得知被告甲○○於本案
    案發時是否有長期施用大麻，因認公訴人此部分之聲請亦無
    鑑定之必要，併此敘明。
五、綜上所述，被告甲○○前開所辯，應屬可採，公訴人所舉之
    上開論據，均不足以證實被告甲○○確有運輸第二級毒品及
    私運管制物品進口之犯行。此外，復查無其他積極證據足資
    證明被告甲○○有何公訴人所指之上述犯行，揆諸首開說明
    ，自應為無罪之諭知。
據上諭斷，應依刑事訴訟法第299 條第1 項前段、第300 條、第
301 條第1 項，毒品危害防制條例第4 條第3 項、第17條第2 項
、第18條第1 項前段、第19條第1 項，懲治走私條例第2 條第 1
項、第11條，刑法第2 條第1 項但書、第11條前段、第28條、第
55條，判決如主文。
本案經檢察官周芝君到庭執行職務。
中    華    民    國    98    年    11    月    20    日
                  刑事第五庭  審判長法  官  潘政宏
                                    法  官  江春瑩
                                    法  官  劉淑玲
以上正本證明與原本無異。
如不服本判決應於收受判決後10日內向本院提出上訴書狀，並應
敘述具體理由。其未敘述上訴理由者，應於上訴期間屆滿後20日
內向本院補提理由書(均須按他造當事人之人數附繕本)「切勿逕
送上級法院」。
                                    書記官  翁其良
中    華    民    國    98    年    11    月    20    日
附錄本案論罪科刑依據之法條：
修正後毒品危害防制條例第4條：
製造、運輸、販賣第一級毒品者，處死刑或無期徒刑；處無期徒
刑者，得併科新臺幣2千萬元以下罰金。
製造、運輸、販賣第二級毒品者，處無期徒刑或7 年以上有期徒
刑，得併科新臺幣1千萬元以下罰金。
製造、運輸、販賣第三級毒品者，處5 年以上有期徒刑，得併科
新臺幣7百萬元以下罰金。
製造、運輸、販賣第四級毒品者，處3 年以上10年以下有期徒刑
，得併科新臺幣3百萬元以下罰金。
製造、運輸、販賣專供製造或施用毒品之器具者，處1 年以上 7
年以下有期徒刑，得併科新臺幣1百萬元以下罰金。
前五項之未遂犯罰之。
懲治走私條例第2條第1項
私運管制物品進口、出口逾公告數額者，處7年以下有期徒刑，
得併科新臺幣3百萬元以下罰金。


司法院資訊處製作；財團法人民間司法改革基金會備份。
